【裁判字號】    92,上訴,122
【裁判日期】    920402
【裁判案由】    偽造文書等
【裁判全文】
臺灣高等法院刑事判決                          九十二年度上訴字第一二二號
    上  訴  人
    即  被  告  丁○○
右上訴人，因偽造文書等案件，不服臺灣新竹地方法院，九十一年度訴緝字第二七號
，中華民國九十一年十二月三日第一審判決（起訴案號：臺灣新竹地方法院檢察署八
十九年度偵字第二八五二號，併辦案號：臺灣臺中地方法院檢察署八十九年度偵字第
一五七六八號），提起上訴，本院判決如左：
    主  文
上訴駁回。
    事  實
一、丁○○曾有贓物、竊盜、賭博、違反麻醉藥品管理條例、偽造文書等前科，最近
    一次係因竊盜罪等案件，經定執行刑有期徒刑五年，執行後於民國八十八年六月
    十日假釋付保護管束，至九十年九月三十日始執行完畢。詎其不知警惕，仍於假
    釋期間為左列犯行：
（一）與姓名、年籍不詳、自稱「陳繩介」之成年男子基於變造
      下稱駕照）等特種文書之概括犯意聯絡，於八十九年四月十日上午某時，在「
      陳繩介」位於臺北縣汐止市○○路○段二三六號二樓之二住處，提供自己之照
      片三張予「陳繩介」，由「陳繩介」在上址將照片換貼於附表一編號一所示「
      戊○○」
      共同變造
      關對於
      概括犯意，知悉陳繩介所交付如附表一編號一至四所示之物均係贓物（原所有
      人、失竊時間、地點均詳如附表一所載），仍加以收受，復在同日下午二時十
      分許，基於同前收受贓物之概括犯意，在前址收受附表一編號五所示之Ｖ三—
      九八六一號自小客車贓車（原所有人、失竊時間、地點均詳如附表一所載），
      嗣於同日晚上十一時三十分，其駕駛前揭贓車行經臺中市○○區○○路二段一
      八四號時，經警發現為贓車而於臺中市○村路○段與民生路口攔查，其因本身
      未取得自小客車駕照，遂持編號四所示變造後之甲○○自小客車駕照供查核而
      行使，而足生損害於甲○○，惟仍遭警識破，除扣押該贓車外，並在車上其所
      有皮包內起出其餘附表一所示之物而查獲上情（除附表一編號一、二所示變造
      證件經扣案外，其餘已發還各原所有人）。
（二）詎其竟仍不知悔改，知悉「陳繩介」所交付如附表二編號一所示之丙○○（起
      訴書均誤載為李偉「宏」）
      之贓物（竊取時間、地點均詳如附表二所載），仍基於同前收受贓物之概括犯
      意，連同附表二編號二所示「陳繩介」所偽造之「丙○○」印章加以收受，並
      與「陳繩介」基於意圖為自己不法所有、變造
      書之概括犯意聯絡，自己另基於行使變造特種文書之概括犯意，於八十九年五
      月十五日上午某時在新竹火車站附近將自己照片換貼於自「陳繩介」處所收受
      之「丙○○」
      足生損害於丙○○及戶政機關對於
      許，與「陳繩介」至新竹市○○路二十九號臺灣銀行新竹分行，由「陳繩介」
      在外等候，丁○○則持該變造之「丙○○」
      內偽造綜合存款約定書及偽造綜合存款印鑑卡上而以丙○○之名義開立綜合存
      款帳戶，並在附表二編號三所示之支票背面偽造「丙○○」之簽名而背書後，
      持「陳繩介」事先於不詳時、地所填具金額為四十三萬五千八百元、蓋上偽造
      「丙○○」印章而偽造之取款憑條，將該支票存入前揭帳戶及交付前揭偽造之
      取款憑條而行使，使銀行人員因此陷於錯誤而如數交付款項，均足生損害於丙○○及臺灣銀行新竹分行，丁○○分得其中三萬元。嗣支票之真正所有人庚○○於八十九年五月十五日上午十時許前往銀行欲將該支票掛失止付時發覺已經
      由丙○○前揭帳戶領走大部分票款，臺灣銀行新竹分行人員乃在丙○○之印鑑
      卡上註記「該戶請注意」，嗣丁○○於同年五月二十日上午十一時許再度前往
      臺灣銀行新竹分行，持「陳繩介」事先於不詳時、地已填具金額為一萬四千元
      、蓋上偽造「丙○○」印章而偽造之取款憑條，並提出取款憑條及存摺予行員
      李佩芬受理（起訴書誤載為李佩芳），以便再次詐領款項時，經李佩芬報警查
      獲而未遂，並扣得存摺一本及取款憑條一張。
二、案經丙○○、庚○○訴請新竹市警察局第二分局報告臺灣新竹地方法院檢察署檢
    察官偵查起訴及臺中市警察局第四分局報告臺灣臺中地方法院檢察署檢察官偵查
    移送併案審理。
    理  由
一、本院得心證之理由
（一）關於犯罪事實欄一（一）所載犯罪事實部分：
    原審訊據被告丁○○對於該部分之犯罪事實，坦承變造附表一編號一、二所示之
    證件，及向「陳繩介」借用附表一編號五所示之Ｖ三—九八六一號自小客車，後
    駕駛該車為警查獲，持編號四所示變造後之甲○○自小客車駕照供查核而行使，
    並同時查獲附表一編號三、四所示之證件等事實，惟矢口否認有與「陳繩介」共
    同變造附表一編號一、二所示之證件，及收受附表一所示之贓物，辯稱附表一編
    號一、二所示之證件係伊撿到後自行變造，編號三、四之證件係在車後行李箱被
    查到，伊不知道車上有編號三、四之證件，也不知編號五之車為贓車，「陳繩介
    」出借車子時有交付行照、鑰匙云云。經查：
  １、附表一所示之物係被害人戊○○等人所失竊之贓物，業經被害人戊○○、甲○○、乙○○、辛○○○、己○○等人指述綦詳並出具贓物領具書三份，而附表
      一編號一、二所示之證件業經換貼為被告之照片而變造，並經被害人戊○○、
      甲○○指述，並有經變造之證件扣案，及真正之證件影本附卷為憑（詳如附表
      一備註欄所載）。
  ２、而附表一編號一至四所示之證件係被告向「陳繩介」收受，並由被告提供照片
      由「陳繩介」變造編號一、二所示證件等情，業經被告於偵查中坦承：「證件
      是陳繩介交給我的，是用來申請大哥大之用途。是甲○○那張駕照駕照是偽造
      的，也是陳繩介幫我做的，他在八十九年四月十日上午在他汐止鎮住處偽造，
      臺中地方法院檢察署檢察署八十九年度核退字第一八一八號卷第四至五頁），
      其確有自「陳繩介」處收受編號一至四之證件，並均知悉該證件為無合法權源
      所取得之贓物甚明。
  ３、被告所收受編號五所示之Ｖ三—九八六一號自小客車，為八十八年份，價值約
      六十一萬元，有車輛車牌失竊作業—查獲車輛認可資料附卷，及經被害人己○○指述在卷（見第一五七六八號卷第三十六頁、第二十三頁），而被告借車時
      ，陳繩介所交付之行照並不相符，業經被告於警詢時供述：「……只知行照不
      一樣」（見第一五七六八號卷第二十一頁），是「陳繩介」所交付之行照既然
      與車子不一樣，加以被告始終表示不知「陳繩介」之真實姓名、年籍，足見其
      與「陳繩介」並無何交情，該自稱「陳繩介」之人竟貿然出借仍價值六十餘萬
      元之自小客車予被告，顯然「陳繩介」對於該自小客車並無合法權源始有此種
      輕忽之舉，被告對於「陳繩介」是否有權出借該車當會特別注意，卻仍貿然借
      用，顯然已知悉該車為贓車，所辯不知所借用為贓車云云，不過為卸責之詞，
      洵不足採。
  ４、綜上所述，被告知悉「陳繩介」所交付如附表一所示之物均為贓物仍加以收受
      ，且由其提供照片而與「陳繩介」共同變造編號一、二所示之證件，即事證明
      確，此部分堪以認定。
（二）關於犯罪事實欄一（二）所載犯罪事實部分：
    原審訊據被告丁○○對於該部分之犯罪事實，除了否認知悉「陳繩介」所交付之
    支票為贓物，及「陳繩介」所交付之支票、「丙○○」
    外，其餘均坦承不諱。經查：
  １、附表二編號一、三所示之
      贓物，業經告訴人丙○○、庚○○指訴綦詳，而附表二編號一所示之
      經換貼為被告之照片而變造，並經告訴人丙○○指訴，並有經變造之
      本附卷為憑，而被告於編號三之支票背面偽造「丙○○」背書，亦有支票影本
      在卷足佐（詳如附表二編號一、三之備註欄所載）。雖被告辯稱不知支票為贓
      物，及
      證、支票是「陳繩介」所竊，知道支票為贓物等語（見第二八五二號卷第四至
      五頁、三十二至三十五頁，本院八十九年度聲羈字第八六號卷），況被告始終
      不否認參與此件可分得三萬元之利益，益見被告已知悉支票係無合法權源之贓
      物，其事後辯稱不知支票為贓物，及
      足採信。
  ２、而被告於八十九年五月十五日持變造之「丙○○」
      印章至臺灣銀行新竹分行偽造綜合存款約定書及綜合存款印鑑卡而開戶，再以
      偽造「丙○○」背書之支票及由「陳繩介」所蓋用偽造「丙○○」印章之取款
      憑條提出予銀行人員而詐領得款項，及於同年五月二十日再持由「陳繩介」蓋
      用偽造「丙○○」印章之取款憑條及存摺予銀行行員李佩芬，經李佩芬察覺有
      異報警查獲而未遂等事實，除被告坦承不諱外，亦有臺灣銀行綜合存款印鑑卡
      、綜合存款約定書、支票、八十九年五月十五日取款憑條（均影本）在卷為憑
      ，並經證人即為被告辦理開戶手續之銀行行員林榮發、證人李佩芬於偵查中證
      述屬實（見第二八五二號卷第十二至十五頁、第十七至二十一頁，本案卷），
      此外、復有臺灣銀行存摺一本、八十九年五月二十日取款憑條一張扣案足佐（
      八十九年度保管字第一一一八號，扣押物品清單見第二八五二號卷第六十二頁
      ），是被告此部分之自白與事實相符，堪以採信。綜上，被告犯罪事實欄一（
      二）所載犯罪事實部分，亦事證明確而堪以認定。
二、核被告丁○○所為係犯刑法第三百四十九條第一項之收受贓物罪、第二百十六條
    、第二百十二條之行使變造特種文書罪，第二百十六條、第二百十條之行使偽造
    私文書罪，第三百三十九條第一項之詐欺取財罪、第三百三十九條第三項、第一
    項之詐欺取財未遂罪。被告於八十九年五月二十日以偽造之取款憑條欲詐領款項
    該次，已著手於詐欺之犯罪行為，因行員察覺而報警查獲屬於未遂犯。被告偽造
    「丙○○」印章及蓋用偽印文於存款約定書、印鑑卡、取款憑條上，係屬偽造前
    揭私文書行為之一部，變造「甲○○」駕照、「丙○○」
    」背書、偽造存款約定書、印鑑卡、取款憑條之低度行為分別為行使之高度行為
    所吸收，均不另論罪。被告就行使變造「丙○○」
    約定書、印鑑卡、取款憑條私文書（二次）之犯行、詐欺取財、詐欺取財未遂之
    犯行，與「陳繩介」有犯意之聯絡及行為之分擔，應論以共同正犯。被告所為收
    受贓物犯行、行使變造「甲○○」駕照、「丙○○」
    犯行，行使偽造存款約定書、印鑑卡、取款憑條私文書（二次）之犯行，詐欺取
    財、詐欺取財未遂之犯行，均分別時間緊接、各觸犯構成要件相同之罪名，顯各
    基於概括犯意為之，應依刑法第五十六之規定分別論以一連續收受贓物罪、行使
    變造特種文書罪、行使偽造私文書罪、詐欺取財罪。被告所犯上開四罪間，有方
    法結果之牽連犯關係，應從一重之連續行使偽造私文書罪處斷。
三、原審依查證結果適用刑法第二十八條、第五十六條、第二百十六條、第二百十條
    、第二百十二條、第三百三十九條第一項、第三百四十九條第一項、第五十五條
    、第二百十九條、第三十八條第一項第二款、第三款，罰金罰鍰提高標準條例第
    一條前段，審酌被告素行不佳，曾有贓物、竊盜、賭博、違反麻醉藥品管理條例
    、偽造文書等前科，最近一次係因竊盜罪等案件，經定執行刑有期徒刑五年，執
    行後於八十八年六月十日假釋付保護管束，至九十年九月三十日始執行完畢，有
    臺灣高等法院被告全國前案紀錄表一份附卷為憑，其於假釋期間仍不知警惕而再
    犯本件，且於八十九年四月十日經查獲犯罪事實欄一（一）之犯行命具保後，旋
    於同年五月十五日、二十日復犯下犯罪事實欄一（二）所示之犯行，且前案即係
    同類型之收受贓車、行使他人變造證件等情，經被告供明，其顯然無懼法律之處
    罰，又所收受之贓物價值非低，仍否認部分犯行，態度難謂有佳，未見悔改等一
    切情狀，量處有期徒刑二年，以資懲儆。如附表三所示之物應宣告沒收（名稱、
    所在卷頁、沒收依據等詳如附表三所載），並敘明被告如犯罪事實欄一（一）所
    載之犯行（即檢察官臺灣臺中地方法院檢察署八十九年度偵字第一五七六八號移
    示支票部分，及八十九年五月十五日行使偽造之存款約定書、取款憑條部分，以
    及二次詐領款項部分，雖未據檢察官起訴，然與起訴部分分別有連續犯、牽連犯
    之裁判上一罪關係，為起訴效力所及，法院得併予審理，經核認事用法及量刑均
    無不合。被告未具理由聲明上訴，核無理由，應予駁回。
四、被告經合法傳喚，無正當理由不到場，自不待其陳述，逕行判決。
據上論斷，應依刑事訴訟法第三百六十八條、第三百七十一條，判決如主文。
本案經檢察官賴俊雄到庭執行職務。
中      華      民      國    九十二    年      四      月      二      日
                              臺灣高等法院刑事第十八庭
                                  審判長法  官  吳      敦
                                        法  官  劉  慧  芬
                                        法  官  吳  明  峰
右正本證明與原本無異。
如不服本判決，應於收受送達後十日內向本院提出上訴書狀，其未敘述上訴之理由者
並得於提起上訴後十日內向本院補提理由書（均須按他造當事人之人數附繕本）。
                                        書記官  李  華  安
中      華      民      國    九十二    年      四      月      二      日
附錄本案論罪科刑法條全文：
刑法第二百十六條（行使偽造變造或登載不實之文書罪）
行使第二百十條至第二百十五條之文書者，依偽造、變造文書或登載不實事項或使登
載不實事項之規定處斷。
刑法第二百十條（偽造變造私文書罪）
偽造、變造私文書，足以生損害於公眾或他人者，處五年以下有期徒刑。
刑法第二百十二條（偽造變造特種文書罪）
偽造、變造護照、旅券、免許證、特許證及關於品行、能力服務或其他相類之證書、
介紹書，足以生損害於公眾或他人者，處一年以下有期徒刑、拘役或三百元以下罰金
。
刑法第三百四十九條第一項（收受贓物罪）
收受贓物者，處三年以下有期徒刑、拘役或五百元以下罰金。
刑法第三百三十九條（普通詐欺取財罪
意圖為自己或第三人不法之所有，以詐術使人將本人或第三人之物交付者處五年以下
有期徒刑、拘役或科或併科一千元以下罰金。
附表一：
┌──┬───────┬────────────┬────────────┐
│編號│贓  物  名  稱│原所有人、失竊時間、地點│備                    註│
├──┼───────┼────────────┼────────────┤
│一  │戊○○之身分證│戊○○所有，於八十八年十│丁○○於八十九年四月十│
│    │一張          │一月二十五日凌晨二時許，│日上午十時許，在「陳繩介│
│    │              │在臺北縣汐止市○○路○段│」汐止住處交付自己照片予│
│    │              │二００號三樓之一遭不詳人│「陳繩介」，由「陳繩介」│
│    │              │士竊取                  │將丁○○之照片換貼於陳政│
│    │              │                        │斌前揭身分證上而共同變造│
│    │              │                        │身分證特種文書          │
│    │              │                        │戊○○之指述見臺灣臺中│
│    │              │                        │地方法院檢察署八十九年度│
│    │              │                        │偵字第一五七六八號卷【下│
│    │              │                        │稱第一五七六八號卷】第二│
│    │              │                        │十六頁                  │
│    │              │                        │遭變造之戊○○身分證以│
│    │              │                        │九十年度保管字第七五三號│
│    │              │                        │扣押中，扣押物品清單見本│
│    │              │                        │院九十年度訴字第九號卷【│
│    │              │                        │下稱第九號卷】第二十一頁│
│    │              │                        │戊○○遭變造及真正之身│
│    │              │                        │分證影本見第一七五六八號│
│    │              │                        │卷第三十四頁            │
├──┼───────┼────────────┼────────────┤
│二  │甲○○之自小客│甲○○所有，於八十八年十│丁○○於八十九年四月十│
│    │車、重型機車駕│一月二十九日上午七時許，│日上午十時許，在「陳繩介│
│    │照各一張      │在臺北縣三重市○○街二一│」汐止住處交付自己照片予│
│    │              │一號三樓住處遭不詳人士竊│「陳繩介」，由「陳繩介」│
│    │              │取                      │將丁○○之照片換貼於王貽│
│    │              │                        │民前揭二張駕照上而共同變│
│    │              │                        │造駕照特種文書          │
│    │              │                        │甲○○所出具之說明書、│
│    │              │                        │真正駕照影本、報案三聯單│
│    │              │                        │及失竊證明單見第九號卷第│
│    │              │                        │十六至十九頁            │
│    │              │                        │甲○○遭變造之駕照以九│
│    │              │                        │十年度保管字第七五三號扣│
│    │              │                        │押中，扣押物品清單見第九│
│    │              │                        │號卷第二十一頁          │
│    │              │                        │甲○○遭變造駕照之影本│
│    │              │                        │見第一五七六八號卷第三十│
│    │              │                        │五頁                    │
├──┼───────┼────────────┼────────────┤
│三  │乙○○之身分證│分別為乙○○、魏伶玲所有│乙○○之指述見第一七五│
│    │、魏伶玲之身分│，於八十八年九月三十日上│六八號卷第二十四頁      │
│    │證、機車駕照、│午八時許，在宜蘭縣宜蘭市│贓物領具書見第一七五六│
│    │自小客車駕照各│自強路一三一號二樓住處發│八號卷第三十二頁        │
│    │一張          │現遭不詳人士竊取        │                        │
├──┼───────┼────────────┼────────────┤
│四  │辛○○○之身分│辛○○○所有，於八十八年│辛○○○之指述見第一七│
│    │證、健保卡各一│十月二十四日晚上，在臺北│五六八號卷第二十五頁    │
│    │張            │縣汐止市○○○路○段七十│贓物領具書見第一七五六│
│    │              │巷十號四樓住處遭不詳人士│八號卷第三十三頁        │
│    │              │竊取                    │                        │
├──┼───────┼────────────┼────────────┤
│五  │Ｖ三—九八六一│己○○所有，於八十九年二│己○○之指述見第一五七│
│    │號自小客車（價│月二十六日上午七時許，在│六八號卷第二十三頁      │
│    │值約六十一萬元│桃園縣龜山鄉大岡村十四鄰│贓物領具書見第一七五六│
│    │）            │大湖五十六之十四號遭不詳│八號卷第三十一頁        │
│    │              │人士竊取                │車輛車牌失竊作業—查獲│
│    │              │                        │車輛認可資料見第一七五六│
│    │              │                        │八號卷第三十六頁        │
└──┴───────┴────────────┴────────────┘
附表二：
┌──┬───────┬────────────┬────────────┐
│編號│物  品  名  稱│原所有人、若為贓物，則失│備                    註│
│    │              │竊時間、地點            │                        │
├──┼───────┼────────────┼────────────┤
│一  │丙○○之身分證│丙○○所有，係放置於ＥＸ│「陳繩介」於八十九年五│
│    │一張          │—五六０五號自小客車內，│月十五日交付已撕下照片之│
│    │              │連同車子於八十九年三月二│「丙○○」身分證，丁○○│
│    │              │十八日下午四時許，在臺北│即將自己照片換貼上，而與│
│    │              │縣中和市○○路與板南路口│「陳繩介」共同變造身分證│
│    │              │遭「陳繩介」竊取        │特種文書                │
│    │              │                        │經變造之「丙○○」身分│
│    │              │                        │證影本見臺灣新竹地方法院│
│    │              │                        │檢察署八十九年度偵字第二│
│    │              │                        │八五二號卷【下稱第二八五│
│    │              │                        │二號卷】第十八頁        │
│    │              │                        │經變造之「丙○○」身分│
│    │              │                        │證後又交還「陳繩介」    │
│    │              │                        │丙○○已提出告訴，其指│
│    │              │                        │訴見第二八五二號卷第八至│
│    │              │                        │九頁                    │
│    │              │                        │ＥＸ—五六０五號自小客│
│    │              │                        │                        │
│    │              │                        │車之車輛竊盜、車牌失竊資│
│    │              │                        │料個別查詢報表—查詢車輛│
│    │              │                        │認可資料見第二八五二號卷│
│    │              │                        │第二十三頁              │
├──┼───────┼────────────┼────────────┤
│二  │偽造之「丙○○│係「陳繩介」於不詳時、地│偽造之「丙○○」印章後│
│    │」印章一枚    │所偽刻                  │又交還「陳繩介」        │
├──┼───────┼────────────┼────────────┤
│三  │付款人為臺灣銀│係庚○○所有，放置於ＣＴ│丁○○於八十九年五月十│
│    │行新竹分行、發│—八二二七號自小客車上，│五日上午自「陳繩介」處收│
│    │票日為八十九年│連同車子於八十九年五月十│受該支票贓物後，於同日上│
│    │五月十五日、面│四日晚上六時許，在臺北市│午九時許前往臺灣銀行新竹│
│    │額為四十五萬元│中山足球場附近遭「陳繩介│分行以「丙○○」之名義開│
│    │、支票號碼為Ａ│」竊取                  │戶後，在該支票背面偽造「│
│    │Ｋ六二五一一四│                        │丙○○」之簽名而背書    │
│    │二號          │                        │庚○○已提出告訴，其指│
│    │              │                        │訴見第二八五二號卷第十至│
│    │              │                        │十一頁                  │
│    │              │                        │支票影本見第二八五二號│
│    │              │                        │卷第十七頁              │
│    │              │                        │ＣＴ—八二二七號自小客│
│    │              │                        │                        │
│    │              │                        │車之車輛尋獲電腦輸入單見│
│    │              │                        │第二八五二號卷第二十二頁│
└──┴───────┴────────────┴────────────┘
附表三：
┌──┬────────────────────┬────────────┐
│編號│名                      稱              │備                    註│
├──┼────────────────────┼────────────┤
│一  │變造之「戊○○」身分證上丁○○之照片一張│身分證以九十年度保管字│
│    │                                        │第七五三號扣押中，扣押物│
│    │                                        │品清單見第九號卷第二十一│
│    │                                        │頁                      │
│    │                                        │照片係丁○○所有供本件│
│    │                                        │變造身分證犯行所用之物，│
│    │                                        │應依刑法第三十八條第一項│
│    │                                        │第二款沒收              │
├──┼────────────────────┼────────────┤
│二  │變造之「甲○○」自小客車、重型機車駕照上│駕照以九十年度保管字第│
│    │丁○○之照片各一張                      │七五三號扣押中，扣押物品│
│    │                                        │清單見第九號卷第二十一頁│
│    │                                        │照片係丁○○所有供本件│
│    │                                        │變造駕照犯行所用之物，應│
│    │                                        │依刑法第三十八條第一項第│
│    │                                        │二款沒收                │
├──┼────────────────────┼────────────┤
│三  │變造之「丙○○」身分證上丁○○之照片一張│身分證使用後交還「陳繩介│
│    │                                        │」，雖未扣案，然並無證據│
│    │                                        │證明已滅失，而照片係林鴻│
│    │                                        │逸所有供本件變造身分證犯│
│    │                                        │行所用之物，應依刑法第三│
│    │                                        │十八條第一項第二款沒收  │
├──┼────────────────────┼────────────┤
│四  │偽造之「丙○○」印章一枚                │印章使用後交還「陳繩介」│
│    │                                        │，雖未扣案，然並無證據證│
│    │                                        │明已滅失，仍應依刑法第二│
│    │                                        │百十九條沒收            │
├──┼────────────────────┼────────────┤
│五  │臺灣銀行綜合存款印鑑卡上偽造之「丙○○」│印鑑卡影本見第二八五二│
│    │印文二枚                                │號卷第第十八頁、本案卷內│
│    │                                        │，原本為臺灣銀行新竹分行│
│    │                                        │所有。                  │
│    │                                        │印鑑卡上偽造之印文，應│
│    │                                        │依刑法第二百十九條沒收。│
├──┼────────────────────┼────────────┤
│六  │偽造之綜合存款約定書上偽造之「丙○○」簽│約定書影本見本案卷內，│
│    │名、印文各一枚                          │原本為臺灣銀行新竹分行所│
│    │                                        │有。                    │
│    │                                        │約定書上偽造之簽名、印│
│    │                                        │文，應依刑法第二百十九條│
│    │                                        │沒收。                  │
├──┼────────────────────┼────────────┤
│七  │八十九年五月十五日取款憑條上偽造之「李偉│取款憑條影本見第二八五│
│    │弘」印文一枚                            │二號卷第十九頁，原本已交│
│    │                                        │付予臺灣銀行新竹分行收執│
│    │                                        │取款憑條上偽造之印文，│
│    │                                        │應依刑法第二百十九條沒收│
├──┼────────────────────┼────────────┤
│八  │附表二編號三所示之支票背面偽造之「丙○○│支票影本見第二八五二號│
│    │」簽名一枚                              │卷第十七頁              │
│    │                                        │支票背面之背書應依刑法│
│    │                                        │第二百十九條宣告沒收    │
├──┼────────────────────┼────────────┤
│九  │臺灣銀行存摺一本                        │以八十九年度保管字第一│
│    │                                        │一一八號扣押中，扣押物品│
│    │                                        │清單見第二八五二號卷第六│
│    │                                        │十二頁                  │
│    │                                        │存摺係丁○○所有因行使│
│    │                                        │偽造文書犯行所得之物，應│
│    │                                        │依刑法第三十八條第一項第│
│    │                                        │三款沒收                │
├──┼────────────────────┼────────────┤
│十  │八十九年五月二十日取款憑條一張          │以八十九年度保管字第一│
│    │                                        │一一八號扣押中，扣押物品│
│    │                                        │清單見第二八五二號卷第六│
│    │                                        │十二頁                  │
│    │                                        │取款憑條係丁○○所有因│
│    │                                        │偽造文書犯行所得之物，應│
│    │                                        │依刑法第三十八條第一項第│
│    │                                        │三款沒收                │
└──┴────────────────────┴────────────┘


司法院資訊處製作；財團法人民間司法改革基金會備份。
